【裁判字號】    99,抗,106
【裁判日期】    990930
【裁判案由】    侵權行為損害賠償
【裁判全文】
臺灣高等法院臺南分院民事裁定    99年度抗字第106號
抗  告  人  甲 ○ ○
            乙○○○
上列抗告人與相對人第一銀行新營分行、臺灣臺南地方法院等間
請求侵權行為損害賠償事件，抗告人對於中華民國99年7月9日臺
灣臺南地方法院裁定（99年度補字第332號），提起抗告，本院
裁定如下：
    主  文
抗告駁回。
抗告訴訟費用新臺幣壹仟元由抗告人負擔。
    理  由
一、抗告意旨略以：抗告人請求回復原狀及損害賠償，主張原審
    法院73年度訴字第1392號請求給付借款及同院99年度訴字第
    387號請求回復原狀之判決，均牴觸民法第474條、票據法第
    5條規定；且相對人未舉證，抗告人之訴即應認有理由，因
    此依民事訴訟法第78條之規定，應由相對人負擔訴訟費用，
    抗告人無須預納訴訟費用，原審竟命抗告人預納，已違反民
    事訴訟法第78條、113條之規定，爰提起抗告等語。
二、按訴訟程序進行中所為之裁定，除別有規定外，不得抗告。
    民事訴訟法第483條定有明文。除對於法院就訴訟標的價額
    之核定如有不服，始得依民事訴訟法第77條之1第4項之規定
    ，提起抗告外，並不得就法院命補繳裁判費之裁定抗告。經
    查：本件抗告人於原法院提起回復原狀之訴，起訴時未據繳
    納裁判費，經原法院於99年7月9日以裁定限抗告人於收受裁
    定後5日內命其補繳裁判費，該裁定已於99年7月13日送達抗
    告人，有送達證書附卷可憑（見原審卷第23、24頁）。原審
    命抗告人補繳裁判費新台幣30,898元，該命繳裁判費之裁定
    ，係屬訴訟進行中之裁定，依法不得抗告。抗告意旨以其訴
    應為有理由，依民事訴訟法第78條規定，訴訟費用應由相對
    人負擔，其無須預納起訴費用云云，並非以原裁定核算之訴
    訟標的價額有誤，而提起本件抗告。則依上揭說明，本件抗
    告為不合法，應予駁回。至於抗告人向原審法院聲請訴訟救
    助部分，未經原審法院辦理，應另由原審法院審酌辦理。
三、本件抗告為不合法，依民事訴訟法第495條之1第1項、第444
    條第1項、第95條、第78條、第85條第1項前段，裁定如主文
    。
中    華    民    國    99    年    9     月    30    日
                  民事第二庭    審判長法  官  陳光秀
                                      法  官  李文賢
                                      法  官  莊俊華
上為正本係照原本作成。
本裁定除以適用法規顯有錯誤為理由外，不得再抗告。如提出再
抗告，應於收受送達後10日內委任律師為代理人向本院提出再抗
告狀（須附繕本），並繳納再抗告費新台幣1千元。
中    華    民    國    99    年    10    月    1     日
                                      書記官  吳銘添
【附註】
民事訴訟法第495條之1第2項準用同法第466條之1第1、2項規定
：
(1)對於第二審判決上訴，上訴人應委任律師為訴訟代理人。但上
  訴人或其法定代理人具有律師資格者，不在此限。
(2)上訴人之配偶、三親等內之血親、二親等內之姻親，或上訴人
  為法人、中央或地方機關時，其所屬專任人員具有律師資格並
  經法院認為適當者，亦得為第三審訴訟代理人。
民事訴訟法第466條之2第1項：
上訴人無資力委任訴訟代理人者，得依訴訟救助之規定，聲請第
  三審法院為之選任律師為其訴訟代理人。

司法院資訊處製作；財團法人民間司法改革基金會備份。
